【裁判字號】    99,易,276
【裁判日期】    991014
【裁判案由】    竊盜
【裁判全文】
臺灣宜蘭地方法院刑事判決               99年度易字第276號
公  訴  人  臺灣宜蘭地方法院檢察署檢察官
被      告  乙○○
上列被告因竊盜案件，經檢察官提起公訴（99年度偵字第2103號
），本院判決如下：
    主  文
乙○○犯竊盜罪，處有期徒刑壹年陸月。
    事  實
一、乙○○因缺錢花用，竟意圖為自己不法之所有，於民國99年
    4月25日14時許，騎乘車牌號碼AL8-716號機車，至宜蘭縣羅
    東鎮○○街18號甲○○所經營之免洗餐具店前，俟於99年4
    月25日14時52分，趁甲○○暫時離開該店之際，進入該店內
    ，徒手打開該店內辦公桌未鎖之抽屜，竊取甲○○所有置於
    該抽屜之紅色環保袋1只（內有現金新臺幣〈下同〉35萬元
    、臺灣銀行存摺1本、永豐銀行存摺1本、印章2枚），得手
    後騎乘該機車離去。嗣甲○○於99年4月25日16時許發現失
    竊，乃於99年4月26日20時許報警，經警調閱該免洗餐具店
    附近裝置之監視器攝錄到乙○○行竊影像後，於99年5月4日
    20時許，持本院核發之搜索票，至宜蘭縣蘇澳鎮○○路6巷2
    5號乙○○住處，經乙○○同意而入內執行搜索，扣得乙○
    ○所竊尚未花用完畢之贓款1萬9千元（業經甲○○領回）。
二、案經告訴人甲○○訴由宜蘭縣政府警察局羅東分局報請臺灣
    宜蘭地方法院檢察署檢察官偵查起訴。
    理  由
壹、證據能力部分：
一、按被告以外之人於審判外之言詞或書面陳述，除法律有規定
    者外，不得作為證據；又被告以外之人於審判外之陳述，雖
    不符前4條之規定，而經當事人於審判程序同意作為證據，
    法院審酌該言詞陳述或書面陳述作成時之情況，認為適當者
    ，亦得為證據，刑事訴訟法第159條第1項、第159條之5第1
    項分別定有明文。
二、經查：證人即告訴人甲○○於警詢之陳述（見警卷第4頁至
    第7頁），雖係被告以外之人於審判外之言詞陳述，惟業經
    被告於審判程序中表示同意作為證據（見本院卷第13頁），
    且本院審酌上開言詞陳述作成時情況，並無違法之處，認為
    適當，依上開規定，自得作為證據使用。
貳、實體部分：
一、認定犯罪事實所憑之證據及理由：
  (一)訊據被告乙○○坦承有於上開時間，騎乘上開機車至上開地
    點，嗣趁證人甲○○暫時離開該店之際，進入該店內徒手打
    開店內辦公桌未鎖之抽屜，竊取甲○○所有置於抽屜內之紅
    色環保袋1只，而該環保袋內有現金27萬元、存摺1本之事實
    （見本院卷第12頁、第26頁至第27頁），核與證人甲○○於
    警詢、本院審理中證述之情節相符（見警卷第4頁至第7頁、
    本院卷第23頁至第26頁），並有本院99年度聲搜字第148號
    搜索票1張、宜蘭縣政府警察局羅東分局搜索扣押筆錄及扣
    押物品目錄表1份、贓物認領保管單1張、查獲贓款照片1張
    、監視器攝錄影像翻拍照片4張、現場照片4張在卷足憑（見
    警卷第8頁至第13頁、第16頁至第20頁），堪認被告此部分
    供述，核與事實相符。惟被告辯稱：伊於竊得紅色環保袋1
    只時，該袋內並非放置現金35萬元、存摺2本、印章2枚，而
    僅置有27萬元及存摺1本云云。
  (二)經查：
  1.證人甲○○於99年4月26日警詢中證述：「（問：妳於何時
    、何地如何發現妳財物被竊？）我於99年4月25日16時許，
    我發現我宜蘭縣羅東鎮○○街18號，因為有廠商要向我收貨
    款我要拿錢包時發現我放在我商家裡面辦公桌的右下大抽屜
    發現失竊。（問：…妳所失竊財物價值為何？）…臺灣銀行
    、永豐銀行存款簿、印章2枚、現金約35萬元，是用紅色環
    保袋子。」等語（見警卷第4頁至第5頁）；於99年9月30日
    本院審理中證述：「（問：妳於99年4月25日下午2時許在宜
    蘭縣羅東鎮○○街18號所放置的紅色環保袋內的金額究竟為
    多少？）99年4月25日被偷的當天我有核算過金額，我是在
    當天中午12時至下午1時有清點貨款金額，這是要給多家廠
    商的貨款，這些錢是之前陸陸續續的營業收入累積下來的，
    我確定當時清點的金額就是現金35萬元，我有將這些錢分類
    為1百元鈔票、5百元鈔票、1千元鈔票、2千元鈔票，分類之
    後分別綑綁成1綑1綑，清點完綑好後，我就將錢放在宜蘭縣
    羅東鎮○○街18號之免洗餐具店的抽屜裡面，我忘記將抽屜
    上鎖，之後就被偷了。…（問：妳所經營免洗餐具店於99年
    4月25日有無裝設監視器？）案發時沒有裝設，但免洗餐具
    店對面有裝設監視器，監視器是蘇澳鎮公所裝設的。（問：
    妳於案發後是否有向蘇澳鎮公所索取監視器錄到的影像？）
    …我與警員去向管理員說要調取99年4月25日下午2時至3時
    的監視畫面，因為我是99年4月25日下午2時多離開免洗餐具
    店，離開約10幾分後回到免洗餐具店顧店，之後我就在免洗
    餐具店顧店，後來我又有離開免洗餐具店…，約10分鐘後我
    又回到免洗餐具店，當時並沒有超過下午3時，之後我就沒
    有再離開免洗餐具店，到了下午4時，臺北廠商載貨來，我
    要給付廠商貨款，拿錢時才發現錢不見了，所以我可以確定
    我的錢是在下午2時到3時之間被人竊取。…（問：妳事後觀
    看調取的監視器畫面，妳於99年4月25日下午2時至同日下午
    3時，除了乙○○有進入妳的免洗餐具店外，是否有其他人
    進入免洗餐具店？）從監視器看就只有被告1人在這個時間
    進入免洗餐具店，沒有其他人進入，…。我於99年4月25日
    除了有現金35萬元放入紅色環保袋內外，尚有放置臺灣銀行
    及永豐銀行存摺各1本及印章2枚。」等語（見本院卷第23頁
    至第28頁）。綜觀證人上開證詞，就其於99年4月25日14時5
    2分，在宜蘭縣羅東鎮○○街18號免洗餐具店內所失竊之紅
    色環保袋1只，該環保袋內確有放置現金35萬元、臺灣銀行
    存摺1本、永豐銀行存摺1本、印章2枚乙節，前後證述一致
    ，且證人甲○○與被告間復無任何仇恨，其自無設詞誣陷被
    告之必要，再參以證人甲○○係於99年4月25日13時許清點
    該店累積之營業收入現金35萬元，並將紙鈔加以分類綑綁後
    ，與臺灣銀行存摺1本、永豐銀行存摺1本、印章2枚共同置
    於紅色環保袋內，再放置於店內辦公桌抽屜，迄99年4月25
    日16時許證人甲○○發現失竊止，此段期間證人甲○○僅曾
    短暫離開該店2次，而於證人甲○○離開該店期間，除被告
    有進入該店外，並無其他人進入該店，此有監視器攝錄影像
    翻拍照片4張在卷可佐（見警卷第17頁至第18頁），顯可排
    除被告以外之人於案發時先行竊取證人甲○○部分財物之可
    能，況被告於99年5月5日偵查中亦供承：「（問：是否於99
    年4月25日下午2時許，在宜蘭縣羅東鎮○○街18號，竊取被
    害人甲○○紅色環保袋1個，內有35萬元、臺灣銀行、永豐
    銀行存摺各1本、印章2枚？）有。」等語（見偵卷第9頁）
    ，是被告亦坦承於上開時、地，伊所竊得證人甲○○所有之
    紅色環保袋1只，該袋內確有現金35萬元、臺灣銀行存摺1本
    、永豐銀行存摺1本、印章2枚無訛，堪認證人甲○○上開證
    詞係屬真實。可證被告於99年4月25日14時52分，在宜蘭縣
    羅東鎮○○街18號，徒手竊取證人甲○○所有之紅色環保袋
    1只，該袋內確有現金35萬元、臺灣銀行存摺1本、永豐銀行
    存摺1本、印章2枚。故被告仍以前詞辯稱：伊所竊得之紅色
    環保袋內僅有現金27萬元及存摺1本云云，顯係事後卸責之
    詞，不足採信。
  2.從而，被告意圖為自己不法之所有，於上開時、地，徒手竊
    取甲○○所有之紅色環保袋1只（內有現金35萬元、臺灣銀
    行存摺1本、永豐銀行存摺1本、印章2枚）之事實，事證明
    確，應依法論科。
二、論罪科刑之理由：
  (一)核被告乙○○所為，係犯刑法第320條第1項之竊盜罪。
  (二)審酌被告於犯本案前已因犯竊盜罪經臺灣宜蘭地方法院檢察
    署檢察官以99年度偵字第1225號聲請簡易判決處刑，並由本
    院以99年度簡字第233號受理在案，此有臺灣高等法院被告
    前案紀錄表1份在卷可參，詎其於該案審理期間猶不知心生
    警惕，且其四肢健全，並非毫無謀生能力之人，竟不思循正
    途賺取生活金錢，反圖不勞而獲，僅因缺錢花用，即竊取告
    訴人甲○○所有之上開財物，造成告訴人甲○○受有財產上
    之損害，並影響社會安寧秩序，且迄今均未能賠償告訴人甲
    ○○所受損害，及考量被告於犯罪後坦承大部分犯行等一切
    情狀，量處如主文所示之刑。
三、適用之法律：
  (一)程序法方面：刑事訴訟法第299條第1項前段。
  (二)實體法方面：刑法第320條第1項，刑法施行法第1條之1第1
    項、第2項前段。
本案經檢察官張立言到庭執行職務。
中    華    民    國    99    年    10    月    14    日
                  刑事第二庭  法  官  蘇錦秀
以上正本證明與原本無異。
如不服本判決應於收受送達後十日內向本院提出上訴書狀，並應
敘述具體理由；其未敘述上述理由者，應於上訴期間屆滿後二十
日內向本院補提理由書(均須按他造當事人之人數附繕本)「切勿
逕送上級法院」。
                              書記官  林慶生
中    華    民    國    99    年    10    月    14    日
【附錄本案論罪科刑法條】
★刑法第320條第1項：
意圖為自己或第三人不法之所有，而竊取他人之動產者，為竊盜
罪，處5年以下有期徒刑、拘役或5百元以下罰金。

司法院資訊處製作；財團法人民間司法改革基金會備份。
